【裁判字號】    95,破,147
【裁判日期】    951123
【裁判案由】    宣告破產
【裁判全文】
臺灣高雄地方法院民事裁定               95年度破字第147號
聲  請  人  甲○○
                        1
                        烽會計師
聲請人聲請宣告和冠投資股份有限公司破產事件，本院裁定如下
：
  主  文
聲請駁回。
程序費用由聲請人負擔。
  理  由
一聲請意旨略以：和冠投資股份有限公司（下稱和冠公司）於91
  年7 月15日解散，由經濟部商業司以91年8 月15日經授商字第
  09101330080 號函核准解散登記，正進行清算程序中。茲因和
  冠公司之債權額達新臺幣（下同）9,719,663 元，而和冠公司
  預估變現資產合計為56,387元，其資產顯然不足清償其負債，
  為此聲請宣告和冠公司破產云云。
二按破產之聲請，固應以多數債權人之存在為前提，而聲請破產
  非不得由其中一債權人為之，但如債權人僅有一人，既與第三
  人無涉，自無聲請破產之必要，最高法院65年台抗字第325 號
  判例意旨足資參照。亦即破產宣告之目的在使全體債權人獲得
  公平滿足，其實質要件除須債務人不能清償債務外，尚須有多
  數債權人之存在為前提。
三經查：和冠公司原有可變現資產為56,387元一情，有和冠公司
  之資產負債表在卷可證。惟迄95年11月15日現金餘額僅為31,0
  37元，且銀行存款亦僅餘9297元等情，有和冠公司95年11月15
  日（95）冠字第001 號函、上海商業儲蓄銀行有限公司95年11
  月20日民事陳報狀及彰化銀行東門分行95年11月17日彰東門字
  第875 號函在卷足稽，應認和冠公司現有資產僅為40,334元。
  再查：依和冠公司財產狀況說明書所示，其現負債為上海商業
  儲蓄銀行有限公司中和分公司貸款9,703,663 元及建鴻會計師
  事務所勞務費1600元一節，有該說明書及債權人清冊各1 份在
  卷可憑。惟和冠公司嗣於95年9 月6 日已清償建鴻會計師事務
  所勞務費1600元，且債權人上海商業儲蓄銀行有限公司中和分
  公司拍賣抵押物後結算尚有本金13,874,534元及自94年3 月9
  日起至清償日止按年息6%計算之利息，暨自94年4 月10日起至
  清償日止逾期6 個月以內者按上開利率10% 、逾期6 個月以上
  者按上開利率20% 計算之違約金之債權額等情，有建鴻會計師
  事務所清單及上海商業儲蓄銀行有限公司陳報狀所附臺灣板橋
  地方法院債權憑證、強制執行分配表等影本各1 份在卷可稽。
  又和冠公司無欠稅違章情事，復經本院依職權調取本院91年度
  司字第114 號卷，及向財政部高雄市國稅局函查，亦有上開卷
  宗及財政部高雄市國稅局95年11月20日財高國稅徵字第095008
  2648號函在卷可佐，因此足認和冠公司迄今負債為本金13,874
  ,5 34 元及自94年3 月9 日起至清償日止按年息6%計算之利息
  ，暨自94年4 月10日起至清償日止逾期6 個月以內者按上開利
  率10 %、逾期6 個月以上者按上開利率20% 計算之違約金。是
  以聲請人主張和冠公司之資產顯然不足清償其負債等語，應可
  採信。惟因和冠公司之債權人僅為上海商業儲蓄銀行有限公司
  ，此外並無其他債權人，即和冠公司除不能清償債務外，尚無
  多數債權人之存在，則揆諸上開說明，聲請人自無聲請破產之
  必要，是以本件破產聲請即無理由，應予駁回。
四依破產法第5 條、民事訴訟法第95條、第78條、裁定如主文。
中    華    民    國    95    年    11    月    23    日
                  民事第六庭法  官  謝靜雯
正本係照原本作成。
如對本裁定抗告須於裁定送達後10日內向本院提出抗告狀。
中    華    民    國    95    年    11    月    23    日
                            書記官  鄭淑華


司法院資訊處製作；財團法人民間司法改革基金會備份。
